【裁判字號】    97,訴,4717
【裁判日期】    980119
【裁判案由】    毒品危害防制條例
【裁判全文】
臺灣板橋地方法院刑事判決              97年度訴字第4717號
公  訴  人  臺灣板橋地方法院檢察署檢察官
被      告  甲○○
上列被告因違反毒品危害防制條例案件，經檢察官提起公訴（97
年度毒偵字第7860號），因被告於準備程序中就被訴事實為有罪
之陳述，經本院合議庭裁定由受命法官獨任進行簡式審判程序，
並判決如下：
    主  文
甲○○施用第一級毒品，累犯，處有期徒刑捌月。扣案之海洛因
壹包（驗餘淨重零點零玖零柒公克），沒收並銷燬，扣案包裝上
開海洛因之外包裝袋壹個及注射針筒參支，均沒收。
    事  實
一、甲○○前於民國91年間因施用毒品案件，經臺灣宜蘭地方法
    院以91年度毒聲字第78號裁定送觀察、勒戒，因認無繼續施
    用毒品之傾向，於91年2 月26日執行完畢釋放出所，並由臺
    灣宜蘭地方法院檢察署檢察官以91年度毒偵字第92號為不起
    訴處分確定；復因施用毒品案件，經臺灣臺北地方法院以94
    年度訴字第307 號判處有期徒刑8 月，並分經臺灣高等法院
    及最高法院駁回上訴確定；又因施用毒品，經臺灣臺北地方
    法院以95年度易字第95號判處有期徒刑5 月確定；再於94年
    7 月14日施用第一級毒品，經本院以95年度訴字第263 號判
    處有期徒刑10月確定；又其前因妨害自由案件，經臺灣宜蘭
    地方法院以93年度訴字第253 號判處有期徒刑2 年，並分經
    臺灣高等法院及最高法院駁回上訴確定；復因持有毒品案件
    ，經臺灣臺北地方法院以94年度簡字第2960號判處有期徒刑
    3 月確定，上開5 案經裁定減刑並定應執行有期徒刑1 年10
    月確定；又因偽造文書案件，經臺灣臺北地方法院以95年度
    簡字第3187號判處有期徒刑4 月，減為有期徒刑2 月確定，
    並前開案件接續執行，於97年3 月22日縮刑期滿執行完畢。
    詎仍不知悔改，於觀察、勒戒執行完畢釋放後5 年內，再犯
    上開施用毒品案件後，基於施用第一級毒品海洛因之犯意，
    於97年9 月15日20時許，在臺北縣板橋市南雅夜市附近某旅
    館內，以針筒注射稀釋之海洛因之方式，施用海洛因1 次。
    嗣於同年月16日16時10分許，在臺北縣板橋市○○街92巷口
    為警查獲，並扣得海洛因1 包（淨重0.096 公克，取樣0.00
    53公克鑑驗用罄，剩餘0.0907公克）及甲○○所有供其施用
    海洛因所用之注射針筒3 支，且經採集其尿液送驗後，呈嗎
    啡陽性反應，始查悉上情。
二、案經臺北縣政府警察局新莊分局報告台灣板橋地方法院檢察
    署檢察官偵查起訴。
    理  由
一、上揭施用第一級毒品海洛因之事實，業據被告甲○○於警詢
    、偵查中及本院審理時坦承不諱，而被告為警查獲時採集之
    尿液，經送驗結果呈嗎啡陽性反應，此有臺灣尖端先進生技
    醫藥股份有限公司97年9 月26日濫用藥物檢驗報告（尿液編
    號：97-2-443號）及基隆市警察局第二分局偵辦毒品案件尿
    液檢體對照表各1 份在卷可佐，另有海洛因1 包（淨重0.09
    6 公克，取樣0.0053公克鑑驗用罄，剩餘0.0907公克）及被
    告所有供施用海洛因所用之注射針筒3 支扣案可佐，被告上
    開自白與事實相符，堪信其為真實。又被告前於91年間因施
    用毒品案件，經臺灣宜蘭地方法院以91年度毒聲字第78號裁
    定送觀察、勒戒，因認無繼續施用毒品之傾向，於91年2 月
    26日執行完畢釋放出所，並由臺灣宜蘭地方法院檢察署檢察
    官以91年度毒偵字第92號為不起訴處分確定；復因施用毒品
    案件，經臺灣臺北地方法院以94年度訴字第307 號判處有期
    徒刑8 月，並分經臺灣高等法院及最高法院駁回上訴確定；
    又因施用毒品，經臺灣臺北地方法院以95年度易字第95號判
    處有期徒刑5 月確定；再於94年7 月14日施用第一級毒品，
    經本院以95年度訴字第263 號判處有期徒刑10月確定，有臺
    灣高等法院被告前案紀錄表1 份在卷可佐，其於觀察、勒戒
    執行完畢釋放後5 年內，再犯上開施用毒品案件後，再為本
    件施用毒品犯行，應可認定。本案事證明確，被告犯行洵堪
    認定，應予依法論科。
二、核被告甲○○所為，係犯毒品危害防制條例第10條第1 項之
    施用第一級毒品罪。被告於施用前後持有海洛因之低度行為
    ，為其施用之高度行為所吸收，不另論罪。又被告有事實欄
    所示之前科紀錄，於97年3 月22日縮刑期滿執行完畢，有臺
    灣高等法院被告前案紀錄表1 份附卷可稽，其受有期徒刑之
    執行完畢，於5 年內故意再犯本件有期徒刑以上之罪，為累
    犯，依刑法第47條第1 項規定加重其刑。爰審酌被告有多次
    施用毒品之前科紀錄，素行非佳、其犯罪手段、生活狀況、
    國小畢業之智識程度、施用毒品係對自己身體之殘害，及其
    犯罪後坦承犯行之態度等一切情狀，量處如主文所示之刑。
三、扣案之白色粉末1 包（淨重0.096 公克，取樣0.0053公克鑑
    驗用罄，剩餘0.0907公克），內含第一級毒品海洛因，有交
    通部民用航空局航空醫務中心航藥鑑字第0975017 號毒品鑑
    定書1 份附卷可憑，應依毒品危害防制條例第18條第1 項前
    段規定，沒收銷燬之；又扣案之上開海洛因外包裝袋1 只，
    並非不可與毒品分離，係用於包裹毒品，防止其裸露、潮濕
    ，便於攜帶施用，另扣案之注射針筒3 支，均為被告所有，
    且係供被告施用海洛因所用之物，業據被告於本院審理中供
    明在卷（本院卷第67頁），爰依刑法第38條第1 項第2 款規
    定宣告沒收。
據上論斷，應依刑事訴訟法第273 條之1 第1 項、第299 條第 1
項前段，毒品危害防制條例第10條第1 項、第18條第1 項前段，
刑法第11條前段、第47條第1 項、第38條第1 項第2 款，判決如
主文。
本案經檢察官陳彥章到庭執行職務。
中    華    民    國    98    年    1     月    19    日
                  刑事第九庭  法  官  俞秀美
上列正本證明與原本無異。
如不服本判決，應於判決送達後10日內敘明上訴理由，向本院提
出上訴狀 (應附繕本) ，上訴於臺灣高等法院。其未敘述上訴理
由者，應於上訴期間屆滿後20日內向本院補提理由書「切勿逕送
上級法院」。
                              書記官  謝怡貞
中    華    民    國    98    年    1     月    19    日
附錄本案論罪科刑之法條：
毒品危害防制條例第10條
施用第一級毒品者，處 6 月以上 5 年以下有期徒刑。
施用第二級毒品者，處3 年以下有期徒刑。


司法院資訊處製作；財團法人民間司法改革基金會備份。
